臺灣基隆地方法院民事裁定  
110年度補字第780號
原      告  謝純惠  
            謝鐘儀  
上二人共同
訴訟代理人  吳挺絹律師
被      告  謝銀珣  

            邱創獎  

上列當事人間借名登記等事件，本院裁定如下：
    主  文
本件原告謝純惠、謝鐘儀之訴訟標的價額分別核定為新臺幣壹佰
柒拾貳萬伍仟捌佰貳拾元、新臺幣壹佰玖拾壹萬捌仟參佰貳拾元
。
原告謝純惠、謝鐘儀應於收受本裁定送達後五日內分別補繳第一
審裁判費新臺幣壹萬捌仟壹佰貳拾柒元、新臺幣貳萬零捌元，逾
期未繳，即駁回其訴。
    理  由
一、按訴訟標的之價額，由法院核定。核定訴訟標的之價額，以
    起訴時之交易價額為準；無交易價額者，以原告就訴訟標的
    所有之利益為準；以一訴主張數項標的者，其價額合併計算
    之，但所主張之數項標的互相競合或應為選擇者，其訴訟標
    的價額，應依其中價額最高者定之，民事訴訟法第77條之1
    第1項、第2項、第77條之2第1項分別定有明文。按當事人請
    求雖屬不同訴訟標的，惟自經濟上觀之，其訴訟目的一致，
    不超出終局標的範圍，其訴訟標的之價額，應擇其中價額較
    高者定之(最高法院95年台抗字第64號裁定、102年度台抗字
    第458號裁定意旨參照)。
二、本件原告謝純惠、謝鐘儀對被告謝銀珣、邱創獎提起本件訴
    訟，惟未據繳納裁判費用，亦未載明訴訟標的價額。茲分述
    如下：
(一)原告謝純惠部分：　　
　  原告於起訴狀訴之聲明第1項請求「被告謝銀珣應將附表一
    所示之不動產(下稱豐稔街70號1樓房地)所有權移轉登記予
    原告謝純惠。」既係以豐稔街70號1樓房地永久之占有回復
    為標的，是依前揭判決，其價額自應以豐稔街70號1樓房地
    之價額為準。而豐稔街70號1樓房地鄰近地區之最新(民國11
    0年3月)之房屋交易價格，每坪為新臺幣(下同)126,221元，
    有本院依職權查詢內政部不動產買賣交易服務網實價登錄專
    區查詢結果附卷可稽，是豐稔街70號1樓房地之交易價格應
    為1,725,820元【計算式：45.20平方公尺×0.3025坪×126,22
    1元＝1,725,820元，元以下四捨五入】，爰核定訴訟標的價
    額為1,725,820元，應徵第一審裁判費18,127元。至於原告
    於起訴狀訴之聲明第4項、第5項分別請求被告謝銀珣、邱創
    獎應給付代墊付之費用192,172元、322,578元及利息，依前
    揭說明可知，以一訴附帶請求其孳息、損害賠償、違約金或
    費用者，不併算其價額，是上開費用之請求，不併計入訴訟
    標的之價額，併予敘明。
(二)原告謝鐘儀部分：　　
　　據原告起訴狀訴之聲明第2項聲明為「確認原告謝鐘儀與被
    告謝銀珣就附表二所示之不動產(下稱豐稔街70號2樓房地)
    及附表三所示之土地(下稱系爭土地)於101年4月1日所為贈
    與關係不存在。」第3項聲明為「被告謝銀珣應將豐稔街70
    號2樓房屋及系爭土地於101年5月15日以贈與為原因之所有
    權移轉登記予以塗銷，回復登記為原告謝鐘儀所有。」核原
    告訴之聲明請求雖分屬不同訴訟標的，惟自經濟上觀之，其
    訴訟目的一致，不超出終局標的範圍，係為回復原告對豐稔
    街70號2樓房地及系爭土地之所有權，並移轉登記為原告所
    有，足見原告提起本件訴訟之利益應係被告謝銀珣將豐稔街
    70號2樓房地及系爭土地移轉所有權登記予原告而可獲得之
    利益，即應以豐稔街70號2樓房地及系爭土地起訴時之交易
    價額計算本件訴訟標的價額。而豐稔街70號2樓房地附近最
    新之房屋交易價格，已如前述，是豐稔街70號2樓房地之交
    易價格應為1,725,820元(計算式略)，加計系爭土地之價額1
    92,500元(25平方公尺×110年1月之公告現值23,100元×權利
    範圍3分之1)，是訴訟標的價額為1,918,320元(1,725,820元
    ＋192,500元)，爰核定訴訟標的之價額為1,918,320元，應徵
    第一審裁判費20,008元。
三、當事人對於本院核定訴訟標的價額之裁定，得於10日內抗告
    。故原告謝純惠、謝鐘儀至遲應於本院上開核定訴訟標的價
    額之裁定確定後5日內分別補繳裁判費18,127元、20,008元
    ，逾期未補正，即駁回其訴。
四、依民事訴訟法第77條之1、第249條第1項但書規定，裁定如
    主文。
中　　華　　民　　國　　110 　年　　12　　月　　15　　日
                  民事庭法  官  徐世禎
以上正本係照原本作成。
如不服本裁定主文第1項，得於本裁定送達後10日向本院提出抗
告狀，並繳納抗告裁判費新臺幣1000元，抗告於臺灣高等法院。
對本裁定主文第2項，不得抗告。
中　　華　　民　　國　　110 　年　　12　　月　　15　　日
                        書記官  張雅婷
附表一：110年度補字第780號（所有權人：謝銀珣）         編  號   土         地         坐        落     地  目  面    積   權   利   範   圍  縣  市 鄉鎮市區   段 小段   地    號   平方公尺  １ 基隆市 中正區 中濱段  0000-0000  77.00 3分之1 

編    號   建   號 基地坐落 ------------   建物門牌 建築式樣主要建築材料及房屋層數 建物面積（平方公尺）  權利    範圍     樓    層    面    積  合                計  （平  方  公  尺）  附屬建物主要建築   材料及用途  １ 00000-000 基隆市○○區○○段000000000地號 ------------ 豐稔街70號 3 層加強磚造 1 層：45.20 合計：45.20  全部  備   考      

附表二：110年度補字第780號（所有權人：謝銀珣）         編  號   土         地         坐        落     地  目  面    積   權   利   範   圍  縣  市 鄉鎮市區   段 小段   地    號   平方公尺  １ 基隆市 中正區 中濱段  0000-0000  77.00 3分之1 

編    號   建   號 基地坐落 ------------   建物門牌 建築式樣主要建築材料及房屋層數 建物面積（平方公尺）  權利    範圍     樓    層    面    積  合                計  （平  方  公  尺）  附屬建物主要建築   材料及用途  １ 00000-000 基隆市○○區○○段000000000地號 ------------ 豐稔街70號2樓 3 層加強磚造 2 層：45.20 合計：45.20  全部  備   考      

附表三：110年度補字第780號（所有權人：謝銀珣）         編  號   土         地         坐        落     地  目  面    積   權   利   範   圍  縣  市 鄉鎮市區   段 小段   地    號   平方公尺  １ 基隆市 中正區 中濱段  0000-0000  25.00 3分之1 備註